【裁判字號】    96,易,4846
【裁判日期】    970212
【裁判案由】    贓物
【裁判全文】
臺灣臺中地方法院刑事判決              96年度易字第4846號
公  訴  人  臺灣臺中地方法院檢察署檢察官
被      告  乙○○
                    （另案在臺灣臺中監獄臺中分監執行中）
上列被告因贓物等案件，經檢察官提起公訴（96年度偵字第1787
0號），本院判決如下：
    主    文
乙○○故買贓物，累犯，處有期徒刑拾月，減為有期徒刑伍月；
又以加害生命、身體之事，恐嚇他人，致生危害於安全，累犯，
處有期徒刑捌月，減為有期徒刑肆月；又行使變造汽車車牌，累
犯，足以生損害於公眾及他人，處有期徒刑肆月，減為有期徒刑
貳月；又收受贓物，累犯，處有期徒刑肆月，減為有期徒刑貳月
。應執行有期徒刑壹年。
被訴加重竊盜罪部分，均無罪。
    犯罪事實
一、乙○○素行不佳，前於民國八十二年間，因違反麻醉藥品管
    制條例及肅清煙毒條例案件，經臺灣高等法院臺中分院分別
    判處有期徒刑十月及三年十月確定；於八十三年間，因竊盜
    案件，經最高法院判處有期徒刑四年確定；嗣經定應執行刑
    為有期徒刑七年三月，入監執行後，於八十七年六月二十四
    日縮短刑期假釋出監，惟因其於八十九年間有施用毒品犯行
    ，上開假釋因而被撤銷，再入監執行殘刑有期徒刑三年八月
    又十七日，於九十三年七月二十九日縮短刑期執行完畢。猶
    不知悔改，為下列犯行：(1)乙○○明知車牌號碼5871-GK號
    之寶馬廠牌自用小客車，是不詳年籍、綽號「阿豐」之成年
    男子竊盜所得之贓物（係丙○○於九十六年一月十二日，在
    臺中市○○區○○路八十三之十號之翊成汽車修配廠內失竊
    ），竟基於故買贓物之犯意，於九十六年三月初，在臺中市
    ○○路靠近民權路附近，以新臺幣（下同）三萬元之價格向
    「阿豐」買受，供自己代步使用，並予改掛5813-LQ號車牌
    ，以逃避查緝。(2)乙○○於九十六年三月三日十六時三十分
    許，駕駛上開贓車行經臺中縣大里市○○路時，為翊成汽車
    修配廠員工戊○○發現，戊○○乃駕車沿路尾隨乙○○車後
    ，迄同日十七時許，途經臺中縣烏日鄉之高鐵站前時，乙○○竟基於恐嚇危害安全之犯意，停車並持一把不具殺傷力之
    玩具手槍，對著尾隨在後之戊○○作勢射擊，以此加害生命
    、身體之事恐嚇戊○○，使當下無從判別該槍真偽之戊○○
    心生畏懼，立即倒車駛離現場，致生危害於戊○○安全。事
    後乙○○乃將5813-LQ號車牌棄置在烏日鄉○○路附近排水
    溝內。(3)乙○○為避免再遭跟車，於九十六年三月四日，基
    於行使變造特種文書犯意，在臺中市○○○路靠近五權路口
    附近，向上述「阿豐」男子，取得變造之B2-6666號車牌二
    面（該車牌號碼之真正使用人為壬○○），隨即予以懸掛在
    上開贓車上，進而駕用該懸掛變造車牌之贓車，以逃避追緝
    ，足以生損害於壬○○及監理機關對於汽車車牌管理之正確
    性。(4)乙○○於九十六年四月十日至同年月十二日間之某日
    ，在不詳地點，明知上述「阿豐」之男子所持有之8999-LJ
    號自小客車車牌二面（係辛○○於九十六年四月六日，在臺
    中市西屯區市○○○路上失竊）及車牌號碼X9-8740號自用
    小客車之行車執照（係丁○○於九十六年四月十日，在臺中
    市○○區○○路三段宏恩三巷十一號前失竊）均係來路不明
    之贓物，竟仍基於收受贓物犯意，予以收受。
二、嗣於九十六年四月十二日，乙○○所駕用之上開懸掛B2-666
    6號變造車牌之贓車，因交通違規遭拖吊至臺中市○○○○
    路之文心拖吊場，警方據報派員前往採證勘察而循線查獲，
    並在該部贓車上扣得B2-6666號變造車牌二面、8999-LJ號車
    牌二面、車牌號碼X9-8740號自用小客車之行車執照、車牌
    號碼2767-EQ號自用小客車之行車執照、車牌號碼4735-SC號
    自用小客車之行車執照、出廠證、車主聯等資料、拐杖刀一
    支、玻璃切割器一支、吸盤一個、手銬二副、乙○○併案意
    旨書一份、不含錶帶之手錶一個、金框手錶一個、玉戒指一
    個、港幣一百元、監視器鏡頭一個、車充電源供應器一台、
    黑色背包一個、衣服一袋等物。
三、案經臺中市警察局第四分局報告臺灣臺中地方法院檢察署檢
    察官偵查起訴。
    理    由
壹、證據能力之說明：
    按現行刑事訴訟法為保障被告之反對詰問權，排除具有虛偽
    危險性之傳聞證據，以求實體真實之發見，於該法第一百五
    十九條第一項明定被告以外之人於審判外之言詞或書面陳述
    ，除法律有規定者外，不得作為證據。又被告以外之人於審
    判外之陳述，雖不符前四條之規定（即刑事訴訟法第一百五
    十九條之一至同條之四），而經當事人於審判程序同意作為
    證據，法院審酌該言詞陳述或書面陳述作成時之情況，認為
    適當者，亦得為證據；當事人、代理人或辯護人於法院調查
    證據時，知有第一百五十九條第一項不得為證據之情形，而
    未於言詞辯論終結前聲明異議者，視為有前項之同意，刑事
    訴訟法第一百五十九條之五定有明文。本件檢察官、被告並
    未就卷內證據資料之證據能力有所爭執，且迄於言詞辯論終
    結前，均未主張有刑事訴訟法第一百五十九條第一項不得為
    證據之情形，是應認已同意卷內證據均得作為證據，且經本
    院審酌後，認無不適當之情形，應認本案調查之卷內證據均
    有證據能力，合先敘明。
貳、有罪部分：
一、上開犯罪事實，業據被告乙○○於本院審理時坦承不諱，復
    有證人丙○○、戊○○、壬○○、辛○○、丁○○等人於警
    詢時之證詞，及臺中市警察局第四分局現場勘察報告、現場
    採證照片、扣押物品清單、刑事案件證物採驗紀錄表、內政
    部警政署刑事警察局九十六年六月十四日刑紋字第09600806
    82號鑑驗書、贓物認領保管單、車輛失竊車牌遺失證明單、
    被害人戊○○跟車所拍之照片附卷可稽，足徵被告前揭自白
    應屬實情。本案事證已臻明確，被告犯行至堪認定。
二、核被告上開犯罪事實欄一(1)所為，係犯刑法第三百四十九條
    第二項之故買贓物罪；(2)所為，係犯刑法第三百零五條之恐
    嚇危害安全罪；(3)所為，係犯刑法第二百十六條、第二百十
    二條之行使變造車牌罪；(4)所為，係犯刑法第三百四十九條
    第一項之收受贓物罪。被告有上開犯罪事實欄一所載前科，
    有臺灣高等法院被告前案紀錄表在卷可憑，其受有期徒刑執
    行完畢後於五年之內故意再犯上開有期徒刑以上之罪，均為
    累犯，皆應加重其刑。又被告所犯前開四罪間，行為不同，
    犯意各別，應予分論併罰之。爰審酌被告素行不良，犯罪之
    動機、目的係貪圖己利及一時之僥倖，不知尊重他人之財產
    權，恣意故買、收受贓物，助長竊盜歪風，又持槍恫嚇阻止
    他人追贓，手段粗暴，行使變造車牌損及該車牌號碼真正使
    用人之權益及監理機關對車籍管理之正確性，惡性非輕，惟
    念其犯後坦承犯行、態度良好等一切情狀，分別量處如主文
    所示之刑。又被告上開四罪之犯罪時間均在九十六年四月二
    十四日以前，合於中華民國九十六年罪犯減刑條例第二條第
    一項第三款減刑條件，應依同條例第七條之規定，均減其宣
    告刑二分之一，並定其應執行刑，以資懲警。
三、扣案之B2-6666號變造車牌二面，係以兩面不同車號車牌切
    割焊接而成，無從認定該組合而成之變造車牌屬被告所有；
    8999-LJ號車牌二面、車牌號碼X9-8740號自用小客車之行車
    執照、車牌號碼2767-EQ號自用小客車之行車執照、車牌號
    碼4735-SC號自用小客車之行車執照、出廠證、車主聯等資
    料均已發還失主；其餘拐杖刀一支、玻璃切割器一支、吸盤
    一個、手銬二副、乙○○併案意旨書一份、不含錶帶之手錶
    一個、金框手錶一個、玉戒指一個、港幣一百元、監視器鏡
    頭一個、車充電源供應器一台、黑色背包一個、衣服一袋等
    物，則與上開經本院認定成罪之犯行皆無關，故均不予宣告
    沒收。
參、無罪部分：
一、公訴意旨另以：被告乙○○意圖為自己不法之所有，基於竊
    盜犯意，於九十六年三月二十五日某時，在臺中市○○區○○路與昌平路口，攜帶客觀上足供兇器使用之玻璃切割刀一
    支，破壞庚○○所有並停放該處之車牌號碼4735-SC號自小
    客車之右後車窗玻璃後，竊取車內之車牌號碼4735-SC號之
    行車執照、出廠證、車主聯各一紙、行動電話一支、車牌號
    碼G5-0085號自小客車之動產擔保設定書一紙等物。得手後
    ，將行動電話及動產擔保設定書丟棄在不詳地點，僅留存車
    牌號碼4735-SC號之行車執照及車主聯、出廠證。乙○○復
    意圖為自己不法之所有，基於竊盜犯意，於九十六年四月二
    日上午某時，在臺中市○區○○○路六一八號前，攜帶上開
    玻璃切割刀，破壞己○○所有並停放該處之車牌號碼2767-E
    Q號自小客車之右後車窗玻璃後，再竊取車內之行車執照一
    紙、諾基亞牌行動電話一支、回數票一本及布娃娃玩偶等物
    。得手後將行動電話、回數票、布娃娃等物丟棄在不詳地點
    ，僅留存車牌號碼2767-EQ號行車執照。因認被告上開所為
    涉犯二個刑法第三百二十一條第一項第三款之攜帶兇器竊盜
    罪。
二、按犯罪事實應依證據認定之，無證據不得認定犯罪事實；又
    不能證明被告犯罪者，應諭知無罪之判決，刑事訴訟法第一
    百五十四條第二項、第三百零一條第一項分別定有明文。次
    按所謂認定犯罪事實之證據，係指足以認定被告確有犯罪行
    為之積極證據而言，該項證據自須適合於被告犯罪事實之認
    定，始得採為斷罪之資料；又事實之認定，應憑證據，如未
    能發現相當確實證據，或證據不足以證明，自不能以推測或
    擬制之方法，以為裁判之基礎，最高法院二十九年上字第三
    一○五號、四十年臺上字第八六號判例著有明文。
三、公訴人認被告涉嫌破窗竊取庚○○、己○○車內財物之依據
    為：(1)庚○○、己○○於警詢證述其等汽車遭人破窗竊取車
    內財物。(2)被告所駕用之上開懸掛B2-6666號變造車牌之贓
    車內，經警查扣得車牌號碼2767-EQ號自用小客車之行車執
    照、車牌號碼4735-SC號自用小客車之行車執照、出廠證、
    車主聯等資料。(3)同上贓車內扣得之玻璃切割器一支、吸盤
    一個，應即為被告持以破窗行竊之工具。訊之被告堅決否認
    有此部分犯行，辯稱：上開車牌號碼2767-EQ號自用小客車
    之行車執照、車牌號碼4735-SC號自用小客車之行車執照、
    出廠證、車主聯等資料、玻璃切割器一支、吸盤一個等物品
    ，均係上述「阿豐」之男子，放置在他出售給我的懸掛B2-6
    666號變造車牌之贓車內，我並未破壞他人車窗行竊財物等
    語。
四、經查：(1)依公訴人提出之被害人庚○○、己○○之警詢證詞
    ，僅能證明該二被害人車輛遭破窗行竊之事實，然因被害人
    並未目擊行竊者為何人，本件亦未採得竊賊之指紋或其他證
    據，自不得以被害人之指述，遽而推論被告為行竊之人。(2)
    雖被告所駕用之贓車內置有車牌號碼2767-EQ號自用小客車
    之行車執照、車牌號碼4735-SC號自用小客車之行車執照、
    出廠證、車主聯資料等贓物，然持有他人失竊物之原因眾多
    ，衡諸社會常情，因收受、寄藏、故買贓物而取得，或在不
    知情之情況下因買賣、贈與、借貸所取得，抑或自己拾獲取
    得，均有可能，無從遽以推斷必定為竊取所得。就上開贓物
    之來源，被告辯稱係出售贓車予伊之「阿豐」之男子，放置
    在該贓車上等語，核其所辯，與前開被告經本院認定成罪之
    向「阿豐」故買、收受贓物等事實，前後一貫，衡情無違。
    公訴人就同時於被告使用車輛上所查獲之贓物，一部分認係
    被告自「阿豐」處收受贓物所得，一部分認係被告自己行竊
    所得，反屬牽強。(3)至於上述扣案玻璃切割器一支、吸盤一
    個，被告亦否認為其所有，姑不論其所辯真假，因均無法進
    而推論該等器具為竊賊持以破壞庚○○、己○○車窗之物，
    自不得以之為不利被告之證據。(4)末者，被告持有他人失竊
    之物品，理論上有可能構成收受、寄藏贓物等罪嫌，而竊盜
    罪係以行為人竊取他人動產為成立要件；而收受、寄藏贓物
    則以行為人明知為贓物而無償取得或受寄藏放為其要件，二
    者構成要件迥異，社會基本之事實並非同一，自不得變更起
    訴法條（最高法院八十三年度臺上字第二六四四號判決意旨
    參照），故此部分應由檢察官查明被告持有上開他人失竊物
    品之原因後，另為適法處理，附此敘明。
五、綜上所述，本件依公訴人提出之證據及其所指之證明方法，
    尚不能使本院就被告有竊取被害人庚○○、己○○車內財物
    之犯罪事實，形成確切無合理懷疑之心證。此外，復無其他
    積極證據足資證明被告確有公訴人所指持兇器破窗竊取他人
    車內財物之犯行，此部分即屬不能證明被告犯罪，依法應為
    無罪之諭知。
據上論斷，應依刑事訴訟法第二百九十九條第一項前段、第三百
零一條第一項，刑法第二百十六條、第二百十二條、第三百零五
條、第三百四十九條第一項、第二項、第四十七條第一項、第五
十一條第五款，刑法施行法第一條之一，中華民國九十六年罪犯
減刑條例第二條第一項第三款、第七條、第十條第一項，判決如
主文。
本案經檢察官甲○○到庭執行職務。
中    華    民    國    97    年    2    月    12     日
                  刑事第十二庭  審判長法  官  莊深淵
                                      法  官  廖慧如
                                      法  官  蔡建興
上正本證明與原本無異。
如不服本判決，應於收送達後10日內向本院提出上訴書狀（應敘
述具體理由並附繕本）。
上訴書狀如未敘述理由，應於上訴期間屆滿後20日內補提理由書
於本院。
                                      書記官  黃英寬
中    華    民    國    97    年    2    月    12     日
附錄論罪科刑法條：
刑法第二百十二條
偽造、變造護照、旅券、免許證、特許證及關於品行、能力服務
或其他相類之證書、介紹書，足以生損害於公眾或他人者，處一
年以下有期徒刑、拘役或三百元以下罰金。
刑法第二百十六條
行使第二百十條至第二百十五條之文書者，依偽造、變造文書或
登載不實事項或使登載不實事項之規定處斷。
刑法第三百零五條
以加害生命、身體、自由、名譽、財產之事，恐嚇他人致生危害
於安全者，處二年以下有期徒刑、拘役或三百元以下罰金。
刑法第三百四十九條
收受贓物者，處三年以下有期徒刑、拘役或五百元以下罰金。
搬運、寄藏、故買贓物或為牙保者，處五年以下有期徒刑、拘役
或科或併科一千元以下罰金。
因贓物變得之財物，以贓物論。


司法院資訊處製作；財團法人民間司法改革基金會備份。
